【裁判字號】    98,上訴,1921
【裁判日期】    981027
【裁判案由】    強盜
【裁判全文】
臺灣高等法院臺中分院刑事判決        98年度上訴字第1921號
上  訴  人
即  被  告  乙○○
                      之3
                    （現於臺灣臺中監獄南投分監執行中）
選任辯護人  張仕融律師
上  訴  人
即  被  告  丙○○
選任辯護人  王俊凱律師
上列上訴人因強盜案件，不服臺灣南投地方法院98年度訴字第11
8號中華民國98年7月28日第一審判決（起訴案號：臺灣南投地方
法院檢察署98年度偵字第2042號），提起上訴，本院判決如下：
    主  文
上訴駁回。
    事  實
一、乙○○因積欠地下錢莊債務且無多餘金錢可供花用，竟向丙○○提議共同強盜他人財物，丙○○應允後，2人即共同基
    於意圖為自己不法所有之強盜犯意聯絡，先於民國98年3 月
    27日凌晨3時許，一同至乙○○之父林明鴻臺中縣太平市○○○○街168號4樓居所，由乙○○向不知情之林明鴻借得歐寶
    廠牌、車牌號碼X5-8789號銀色自用小客車一輛（以下簡稱
    系爭車輛）後，由丙○○駕駛搭載乙○○，先至臺中市南屯
    區○○○○街158號4樓之3乙○○租屋處，拿出乙○○所有，
    客觀上足以對人之生命、身體、安全構成威脅，可供作為兇
    器使用之水果刀1把，再至臺中市○○路○段之「小北百貨
    」購得手套2雙與黑色膠帶1捲，作為避免2人留下指紋與遮
    蔽車牌之用，再至中投公路接國道三號高速公路附近之「統
    一超商」購買口罩2副，做為遮蔽2人面貌之用（上開作案工
    具事後均已被丟棄而未扣案），之後2人即開上國道三號高
    速公路南下尋覓作案目標，至南投縣集集鎮，發現位於該鎮
    ○○路○段208號之「臺灣優力加油站」適合作為犯案目標
    ，2人即先將系爭車輛駛至「臺灣優力加油站」附近之集鹿
    大橋上，共同以上開購得之黑色膠帶貼覆系爭車輛之前後車
    牌，並計畫先請該加油站人員為系爭車輛加滿油料，再下車
    持刀強盜加油站之財物（含上開油料之利益）後逃逸。謀定
    後，2人即於當日清晨5時28分許，由乙○○駕車、丙○○坐
    於副駕駛座上，開車抵達該加油站，丙○○先向該加油站員
    工甲○○稱將系爭車輛加滿九五無鉛汽油，於加油期間，2
    人即各自戴上手套、口罩，並商討分工方式為由丙○○持上
    開水果刀脅迫該加油站員工，壓制其反抗，之後2人再進入
    收費亭內強取財物。待甲○○加滿油料欲走向坐於副駕駛座
    之丙○○向其收取加油款時，乙○○、丙○○2人即依上開
    計劃，由丙○○下車持上開水果刀脅迫甲○○不得亂動，致
    使甲○○不能抗拒並往後退，乙○○亦下車自車後走過來，
    將甲○○往後推，並推到收費亭致甲○○碰到椅子後，乙○○即在收費亭內、丙○○則在收費亭門口，分別強取由甲○○所管領、為「臺灣優力加油站」所有而置於櫃檯上之現金
    2492元、紅色空包包1只（起訴書漏未敘及紅色空包包部分
    ）及上開油料之利益1131元得手，丙○○先往車子方向走去
    ，此時甲○○突起身將乙○○推出收費亭，丙○○、乙○○
    2人即趕緊上車，而甲○○則只能眼睜睜看著其2人駕車離去
    。2人作案完畢後，即由乙○○駕車搭載丙○○沿臺十六線
    往南投縣竹山鎮方向逃逸，途中2人先將上開水刀果及強盜
    所得之紅色空包包丟入清水溪中，再於集集攔河堰出水口處
    將上開口罩2副與手套2雙均丟入河中，上開物品因均遭溪水
    沖失，而無從尋獲。之後2人再將系爭車輛停於路旁，將原
    貼覆於牌照上之黑色膠帶撕除後，連同剩餘之黑色膠帶均隨
    意棄置在路邊，而強盜所得之現金則由乙○○、丙○○2人
    朋分花用完畢。
二、嗣經警據報後，先於98年4月9日19時48分許，在臺中縣太平
    市太平市○○○○街168號4樓，命林明鴻交付系爭車輛予以扣
    案，繼於同年4月27日17時許，在臺中縣太平市○○路○段
    211號「永泰大藥局」前拘提乙○○到案、於同日21時許，
    在臺中市○○路○段8號10樓之3前拘提丙○○到案，後於同
    年5月6日借提乙○○，於當日10時40分許，至臺中市南屯區
    ○○○○街158號4樓之3扣得乙○○作案時穿著之黑色短上衣
    、黑色長褲各1件及黑白球鞋1雙；另於同日15時10分許，在
    臺灣南投看守所扣得丙○○作案時穿著之黑色長袖上衣、黑
    色長褲各1件與黑色皮鞋1雙。
三、案經臺灣南投地方法院檢察署檢察官指揮南投縣政府警察局
    集集分局偵查後起訴。
    理      由
壹、證據能力之說明：
    按被告以外之人於審判外之陳述，雖不符刑事訴訟法第159
    條之1至第159條之4之規定，然經當事人於審判程序同意作
    為證據，法院審酌該言詞陳述作成時之情況，認為適當者，
    亦得為證據；當事人、代理人或辯護人於法院調查證據時，
    知有刑事訴訟法第159條第1項不得為證據之情形，而未於言
    詞辯論終結前聲明異議者，視為有前項之同意，刑事訴訟法
    第159條之5定有明文。經查本案檢察官、被告2人及其等之
    選任辯護人，均未爭執本判決所引用之下列各項證據之證據
    能力，復未於言詞辯論終結前聲明異議，本院審酌上開證據
    作成時之情況，並無違法取證之瑕疵，認以之作為證據亦屬
    適當，揆諸上開規定，應認下列各項證據均有證據能力，此
    先予敘明。
貳、實體之說明：
一、訊據上訴人即被告（下稱被告）乙○○否認有強盜犯行，辯
    稱：伊未脅迫被害人致使其不能抗拒云云；另被告丙○○則
    經本院合法傳喚未到，而其於上訴狀則亦否認加重強盜犯行
    ，辯稱：伊無攜帶兇器或脅迫致使被害人不能抗拒等語。惟
    查：
  (一)被告乙○○、丙○○2人於警詢時、偵查中及原審時均坦認
    上開犯行不諱，且被告乙○○、丙○○於警詢時、偵查中就
    對方共犯涉案內容之陳述，亦足以作為其等上開自白之佐證
    ：
  1.被告乙○○於98年4月27日警詢時供稱：「（問：警方提供
    98年3月27日5時29分，位於南投縣集集鎮○○路○段208號
    〔台灣優力加油站〕遭強盜案監視系統相片，相片上之人是
    否為你本人？請你明確指出？另外之人是何人？）監視系統
    相片與穿紅色衣服在加油站內推擠之人就是我，我可以確定
    。另外那一個人手持水果刀之人是我朋友綽號叫阿煙的男子
    。」「…綽號阿煙的男子叫丙○○」「…當時在車上時我說
    我負責搶錢，丙○○負責拿水果刀下車…」「我當時逃逸時
    沿路由丙○○將口罩、白手套、黑色膠帶、水果刀及犯案時
    於加油站所搶的包包丟棄在路旁的草叢」等語（警卷第5頁
    背面、第6頁正、背面）；於翌（28）日在檢察官偵查中亦
    先供稱：「（問：是否於98年3月27日5時29分，在集集鎮○○路○段208號台灣優力加油站與丙○○共同持水果刀強盜
    該加油站現金2492元、加油費用1131元？）是。」、「（問
    ：當天是何人駕駛該車？）我們輪流開，丙○○先開，再由
    我開到加油站。」「（問：水果刀是何人的？）從家裡拿來
    的，是我的。」「（問：犯案的水果刀、手套、口罩、膠帶
    現在何處？）逃跑時在集集的路上丟掉了。」等語，之後再
    以證人身分具結證稱同上內容（偵卷第14、15頁）。
  2.、被告丙○○於98年4月27日警詢時亦供稱：「在車上時乙○○要我在做案時先下車持刀押人，再由他去搶錢，……」
    （警卷第17頁）、於翌（28）日檢察官偵查中亦先供稱：「
    （問：是否於98年3月27日5時29分，在集集鎮○○路○段
    208號台灣優力加油站與丙○○共同持水果刀強盜該加油站
    現金2492元、加油費用1131元？）是。」、「（問：當天是
    何人駕駛該車？）我們輪流開，我先開，開到快到集集再由
    乙○○開到加油站。」「（問：水果刀是何人的？）乙○○
    買的。」「（問：犯案的水果刀、手套、口罩、膠帶現在何
    處？）口罩、手套、膠帶在集集的路上丟掉了，水果刀我不
    知道。」「（問：是否承認強盜罪？）是。」等語，之後再
    以證人身分具結證稱同上內容（偵卷第19至21頁，此部分裝
    訂有誤）。
  3.被告2人於原審98年5月18日行接押訊問時，對於檢察官所起
    訴持刀強盜之事實，亦均承認（原審卷第19頁）；於原審98
    年6月1日行準備程序時，再次對於檢察官所起訴之事實，亦
    均表示承認，辯護人並稱：被告2人為認罪答辯等語（原審
    卷第34頁），被告2人於98年7月7日原審審理時，再次承認
    有起訴書所載之犯罪事實（原審卷第85頁）。
  (二)被害人甲○○於警詢時就被告2人如何共同對其為加重強盜
    行為之過程指證明確（參見警卷第22頁至第24頁反面、第28
    頁）；其於本院再具結證稱：當天凌晨被告2人來搶劫，他
    們下車，是坐在副駕駛座的人拿著刀叫伊不要動，伊當下有
    嚇到，當時被告乙○○距離伊約有2、3公尺，坐在副駕駛座
    的那位拿刀的人則離伊很近，是被告乙○○先進來，後來副
    駕駛座拿刀的人進來拿零錢，被告乙○○是拿紙鈔，另外有
    1個紅色的空包包也被拿走。伊剛開始看到刀是在被告2人拿
    錢之前，因為坐副駕駛座的人下車就亮出刀了。被告2人行
    搶中，伊有在他們拿錢的瞬間，將被告乙○○推倒。（問：
    你不是會害怕，為何會反抗？）當下正常的人都會怕，伊當
    時有嚇到，但是看到他拿錢，就須要反抗。（問：你有無想
    到他們會以刀子對你做何事情？）那時候沒有想那麼多。當
    時他拿刀的姿勢是刀尖朝上，往伊的方向走來，伊採取的措
    施是往後退，退到加油亭那裡。是被告乙○○先進加油亭拿
    錢。（問：你剛才說你有反抗，為何錢會被拿走？）因為零
    錢與紙鈔是分開的。伊反抗時，他們已拿走全部的零錢，而
    他們正在拿紙鈔時，伊有反抗，所以有些紙鈔沒有被他們拿
    走，他們只有拿走部分的紙鈔。（問：你反抗的時間，是被
    逼到加油亭裡面之後，還是在何時間反抗？）是被逼進加油
    亭之後才有反抗。（問：你反抗的當時，2個被告都在加油
    亭裡面？）那時拿刀的人在門邊，被告乙○○還在裡面拿百
    元鈔票。（問：當時有無顧慮到在加油亭門口有1個人還拿
    著刀？）伊注意力都在正駕駛座拿紙鈔的人，後來看監視器
    才知道副駕駛座的人也有進來拿零錢等語（本院卷第85頁至
    87 頁背面）。
  (三)證人即被告乙○○之父林明鴻、母林吳淑禎於警詢中，就系
    爭車輛確為林明鴻所有，於98年3月27日凌晨借予被告乙○○，而國道三號高速公路名間收費站98年3月27日清晨5時03
    分許南向、5時48分許北向監視系統畫面中出現之車輛確為
    系爭車輛，又「臺灣優力加油站」監視錄影畫面2幀出現者
    即係被告乙○○無誤等情證述綦詳（參見警卷第31頁反面至
    第32頁、第35頁至第36頁、第40、41頁），並有指認被告乙○○照片2幀、指認系爭車輛照片4幀在卷可憑（見同卷第33
    頁至第34頁）。另證人即被告乙○○之妻蔡佳蓉於警詢中就
    被告乙○○曾告知伊因積欠地下錢莊債務而為本件持刀強盜
    犯行乙節亦證述明確（參見警卷第44頁）。
  (四)又被告2人使用犯案之系爭車輛雖經以黑色膠帶遮掩車牌，
    惟因系爭車輛具有後方2枚車牌燈之左方車牌燈損壞之特徵
    ，經警方依據車型與該特徵清查相關路口之監視錄影畫面，
    發現被告等犯本案所駕駛之車輛確為系爭車輛無訛乙節，有
    被告2人至林明鴻上揭住處社區大門前借用系爭車輛之相關
    監視錄影翻拍照片12幀（見警卷第50頁至第51頁）、案發之
    「臺灣優力加油站」現場監視錄影翻拍照片6幀（見同卷第
    47頁）、系爭車輛行經國道三號高速公路名間收費站北上車
    道、名間交流道、省道臺十六線公路集鹿路口、共合巷口、
    八張路等相關道路監視錄影翻拍照片共12幀（見同卷第48頁
    至第49頁）暨現場模擬照片6幀（見同卷第52頁）附卷可考
    。
  (五)、被告2人之選任辯護人雖以：被告丙○○拿刀的時間很短
    ，而質疑被害人是否因為被告之持刀而心生畏懼致不能抗拒
    。惟按：「刑法上之恐嚇取財罪，係以將來之惡害恫嚇被害
    人使其交付財物為要件，若當場施以強暴脅迫達於不能抗拒
    程度，即係強盜行為，不能論以恐嚇罪名。」、「刑法第三
    百四十六條之恐嚇取財罪之恐嚇行為，係指以將來惡害之通
    知恫嚇他人而言，受恐嚇人尚有自由意志，不過因此而懷有
    恐懼之心，故與強盜罪以目前之危害脅迫他人，致喪失自由
    意志不能抗拒者不同。」、「強盜罪之強暴、脅迫，以所施
    用威嚇之程度，客觀上足以壓抑被害人之意思，至使不能抗
    拒為已足。至施用之威嚇手段，客觀上是否足以壓抑被害人
    之意思自由，應依一般人在同一情況下，其意思自由是否因
    此受壓制為斷，不以被害人之主觀意思為準。」、「不能抗
    拒者，乃無力抗拒之意，無論被害人主觀上因自由意志遭壓
    抑而難以抗拒，或客觀上抗拒不了均屬之。」最高法院65
    年台上字第1212號、67年台上字第542號、87年度台上字第
    370 5號判決、93年度台上字第1166號判決可資參照。本件
    經本院勘驗加油站錄影畫面05:28:54至05:29:12該時段之監
    視錄影畫面結果為：甲○○加滿油後，走至副駕駛座位置，
    惟之後即往後退，此時即見副駕駛座之人（即丙○○）出來
    ，並往收費亭方向走，另1人（即乙○○）自車尾走過來（
    該副駕駛座之人當時手上是否持有東西，因被該自車尾走過
    來之人遮住而無法判斷），並將甲○○往後推，先推入收費
    亭，再繼續推出收費亭，使甲○○撞到椅子，之後2人即將
    放在收費亭上之物品取走，於05:29:03時坐在副駕駛座之人
    退出收費亭時，此時可清楚看見其右手持有一把東西（見附
    件截取之畫面），而甲○○之後起身，與尚在收費亭內之人
    （乙○○）發生拉扯，此時坐在副駕駛座之人（丙○○）欲
    再度進入收費亭，惟因甲○○將該無持刀之人（乙○○）往
    後推出收費亭，持刀之人即未再進入收費亭，並立即坐上副
    駕駛座，而該名無持刀之人（乙○○）被推出後跌倒，隨即
    迅速跑往駕駛座，05:29:08為強盜之2人不在畫面上（應係
    已上車），甲○○此時亦步出收費亭，惟未作任何阻止離去
    之動作，眼睜睜看著該2人駕車離去，此時錄影畫面之時間
    為05:29:12，而為強盜之2人均有戴手套及口罩，有本院之
    勘驗筆錄在卷（本院卷第62頁背面）可稽。被害人甲○○於
    98年3月27日警詢時即證稱：「歹徒共2人開車加油後，我向
    他收取加油費用1131元，看到坐副駕駛座之歹徒從身上亮出
    一把刀，恐嚇威脅我，叫我不要抵抗，由駕駛之歹徒進入加
    油站收費亭內拿錢，我便與他發生拉扯。」「歹徒戴口罩、
    手套、圓領黑色上衣、黑色長褲、黑色眼鏡，身材約170公
    分，操國語口音，持水果尖刀長約30公分。」等語（警卷第
    23頁）；於98年4月28日警詢時再證稱：「我被2名持刀之歹
    徒強盜」「由乙○○負責開車來加油站加油，加滿油料後2
    人才一起下車，丙○○當時是手拿比水果刀還長一點的刀子
    ，叫我不要動使我無法反抗之後，乙○○便進入收費亭內搶
    取現金，隨即丙○○也進入收費亭收搜零錢」等語（警卷第
    28頁）；其於本院再具結證稱如上（參上開(二)），故即便本
    案被告2人為強盜犯行之時間不到1分鐘，故拿出水果刀脅迫
    被害人之時間亦不長，惟被告2人於清晨時分，由被告丙○○持1把長約30公分之水果刀脅迫被害人不要動，被害人亦
    因此而往後退，被告乙○○則將被害人一路往後推，並推出
    收費亭後，再由被告2人搜刮收費亭櫃檯上之財物，即便過
    程中被害人有將未持刀之乙○○推出收費亭之舉動，而被告
    2人之後即上車逃逸，惟之後被害人亦不敢阻止渠等離去，
    就被告2人施用之威嚇手段觀之，在客觀上顯然足以壓抑被
    害人之意思自由，亦即依一般人在同一情況下，其意思自由
    已因此而受到壓制，且依被害人之主觀意思而言，其一開始
    見到丙○○持刀向其走來其即往後退，之後再被乙○○往後
    推並推出收費亭外，以及在最後被告2人離開時，其未做任
    何阻止之動作，亦可知其主觀上之自由意識亦確已受到壓制
    ，不因過程中其曾因本能反應而將未持刀之乙○○推出收費
    亭而有差異，選任辯護人等此部分之辯護意旨，尚難採為有
    利被告2人之認定。被告2人雖於本院否認有脅迫致使被害人
    不能抗拒，惟被告乙○○於本院亦自承：（問：被害人保管
    的財物為何會被拿走？）伊去行搶的，他是當時害怕，所以
    往後退。（問：被害人當時為何會害怕？）是因為有刀」等
    語（本院卷第84頁背面），亦足見其與丙○○共同持刀強盜
    之行為，已使被害人不能抗拒，渠等所為與強盜罪之構成要
    件相符。
  (六)此外並有系爭車輛、被告乙○○作案時所穿之黑色短上衣、
    黑色長褲各1件及黑白球鞋1雙、被告丙○○作案時所穿之黑
    色長袖上衣、黑色長褲各1件與黑色皮鞋1雙扣案可資佐證，
    堪認被告2人於警偵訊及原審之自白核與事實相符，渠2人於
    本院所辯，則係畏罪卸責之詞，不足採信。本案事證已臻明
    確，被告2人之犯行均堪認定。
二、論罪科刑之理由：
  (一)被告乙○○、丙○○共同基於犯意聯絡，攜帶客觀上足以對
    人之生命、身體、安全構成威脅，可作為兇器使用之水果刀
    1支做為脅迫被害人即「臺灣優力加油站」員工甲○○致其
    不能抗拒之工具，而強取被害人甲○○所管領「臺灣優力加
    油站」所有之現金2492元及紅色包包1只，及價值1131元之
    九五無鉛汽油之利益得手，核其2人所為，均係犯刑法第330
    條第1項之攜帶兇器強盜罪。起訴書固漏未敘及被告2人強盜
    所得財物尚包括前述紅色包包1只，惟既屬被告2人同時取得
    之財物，屬單純1罪之客體，本院自應併予審酌。被告丙○○之選任辯護人雖稱，被告2人共同謀議行搶加油站前，僅
    要求甲○○將系爭車輛之汽油加滿，其2人根本未有強盜之
    主觀犯意萌生，更無任何強盜之行為實施，該加油錢1131
    元豈是犯罪所得之物？（本院卷第51頁背面）惟查：被告2
    人本即預定犯強盜案，並選定南投縣集集鎮○○路○段208
    號之「臺灣優力加油站」為作案目標，其2人並先將系爭車
    輛駛至「臺灣優力加油站」附近之集鹿大橋上，共同以事先
    購得之黑色膠帶貼覆系爭車輛之前後車牌，並計畫先請該加
    油站人員為系爭車輛加滿油料，再下車持刀強盜加油站之財
    物（含上開油料之利益）後逃逸之方式犯案，之後亦按照原
    訂計畫犯強盜案，則強盜上開油料之利益自亦在渠等原訂計
    畫之中，且此部分強盜所得，與其等強盜該加油站所有而置
    於櫃檯上之現金2492元及紅色空包包1只，均屬「臺灣優力
    加油站」之同一財產法益，而按「所謂一行為而觸犯數罪名
    ，係指以一個行為侵害『數個法益』之情形而言」、「查同
    時偽造同一被害人之多件同類文書（如不動產移轉登記所需
    之委託書，不動產買賣契約書，移轉登記申請書）或同一被
    害人之多張支票時，其被害法益仍僅一個，不能以其偽造之
    文書件數或支票張數，計算其法益，此與同時偽造不同被害
    人之文書或支票時，因有侵害數個人法益，係一行為觸犯數
    罪名者迥異。」最高法院著有30年上字第2030號、73年台上
    字第3629號等判例意旨可資參照，故本件被告等強盜所得上
    開油料之利益，與其等強盜該加油站所有而置於櫃檯上之現
    金2492元及紅色空包包1只，既係以一加重強盜行為而侵害
    「臺灣優力加油站」之一個財產法益，自應併合論以一罪，
    被告丙○○之選任辯護人認此部分並不包括在被告等強盜所
    得之內，尚有誤會，且此部分亦不得另論被告等涉犯強盜得
    利罪，併此敘明。被告2人就上開加重強盜犯行彼此之間，
    有犯意聯絡與行為分擔，均為共同正犯。
  (二)原審認被告2人均罪證明確，依刑法第28條、第330條第1項
    並審酌被告2人均年輕力盛，本得以己力合法謀生，竟僅因
    被告乙○○積欠地下錢莊債務及缺錢花用而提議，被告丙○○亦不知拒絕而共同參與本件加重強盜犯行，除造成「臺灣
    優力加油站」之財物損失外，另對被害人甲○○之生命、身
    體、安全亦構成威脅，惟其等犯罪所得財物尚非甚鉅，及其
    2人犯罪後於偵查及原審均坦承犯行等一切情狀，分別量處
    被告乙○○有期徒刑7年4月，被告丙○○有期徒刑7年2月，
    並說明檢察官雖對被告乙○○具體求處有期徒刑8年，對被
    告丙○○具體求處有期徒刑7年6月，惟衡酌上情，認各對被
    告2人處以上開刑期，應已足收警懲之效，並說明扣案系爭
    車輛1輛，係被告乙○○之父林明鴻所有，非屬被告2人所有
    ；另自被告乙○○處扣得之黑色短上衣、黑色長褲各1件及
    黑白球鞋1雙，自被告丙○○處扣得之黑色長袖上衣、黑色
    長褲各1件與黑色皮鞋1雙，各屬被告2人所有之日常穿著，
    非專供其2人犯罪所用之物；另被告2人作案使用且屬被告等
    所有之水果刀1支、手套2雙、口罩2副與黑色膠帶1捲等物，
    因遭被告2人犯案後丟棄，既無證據證明尚屬存在，且非違
    禁物，亦均不予宣告沒收，核其認事用法並無不當，量刑亦
    稱妥適。被告2人上訴意旨，或以否認持刀強盜犯行，或以
    原審量刑過重，均指摘原判決不當，惟依上開說明，渠等之
    上訴均無理由，均應予以駁回。
四、被告丙○○經本院合法傳喚，無正當理由不到庭，爰不待其
    陳述，逕行判決。
五、據上論斷，應依刑事訴訟法第371條、第368條，判決如主文
    。
中    華    民    國    98    年    10    月    27   日
            刑事第十庭  審判長法  官  林  照  明
                              法  官  林  欽  章
                              法  官  郭  瑞  祥
以上正本證明與原本無異。
如不服本判決應於收受送達後十日內向本院提出上訴書狀，其未
敘述上訴之理由者，並得於提起上訴後十日內向本院補提理由書
（均須按他造當事人之人數附繕本）「切勿逕送上級法院」。
                              書記官  李  妍  嬅
中    華    民    國    98    年    10    月    27    日
中華民國刑法第330條
（加重強盜罪）
犯強盜罪而有第 321 條第 1 項各款情形之一者，處 7 年以上
有期徒刑。
前項之未遂犯罰之。


司法院資訊處製作；財團法人民間司法改革基金會備份。
